臺灣臺北地方法院交通事件裁定　　　　　　　　　　九十三年度交聲字第三九五號
　　　異議人即
　　　受處分人　　甲○○
右列受處分人因違反道路交通管理處罰條例案件，對於台北市交通事件裁決所中華民
國九十三年四月十二日所為之處分（原處分案號：北市裁三字第裁二二－Ａ一Ａ一０
０七三六號），聲明異議，本院裁定如左：
    主      文
原處分撤銷。
甲○○汽車駕駛人，行人穿越道有行人穿越時，不暫停該行人先行通過，處罰鍰新臺
幣壹仟貳佰元。
    理      由
一、按法院受理交通事件，準用刑事訴訟法之規定，道路交通管理處罰條例第八十九
    條前段定有明文，是刑事訴訟法第一百五十四條「犯罪事實應依證據認定之，無
    證據不得推定其犯罪事實。」規定及最高法院四十年台上字第第八六號判例所揭
    示「事實之認定，應憑證據，如未能發現相當證據，或證據不足以證明，自不能
    以推測或擬制之方法，為裁判基礎。」之旨，於法院審理行為人違反道路交通管
    理處罰條例案件時，當有其適用。
二、經查本件原處分機關認受處分人即異議人甲○○於民國九十二年十二月三十日十
    一時許，駕駛車牌號碼ＦＡ－一一七號營大客車，沿台北市○○○路第一車道北
    向南方向行駛，途經台北市○○○路、忠孝東路口左轉彎時，其車前頭撞及沿台
    北市○○○路、忠孝東路口東側行人穿越道北向南穿越道路之行人李毓英身體而
    肇事，經警到場處理繪製現場圖，嗣由台北市政府警察局交通警察大隊（以下稱
    台北市交大）以受處分人有違反道路交通管理處罰條例第四十四條第二款「汽車
    駕駛人，駕駛汽車有左列情形之一者，處新台幣（下同）六百元以上一千八百元
    以下罰鍰：二、行近行人穿越道，不減速慢行或行人穿越道有行人穿越時，不暫
    停該行人先行通過者。」及同條例第六十一條第三項「汽車駕駛人，駕駛汽車違
    反道路交通安全規則，因而肇事致人受傷者，吊扣其駕駛執照三個月至六個月。
    」規定掣單舉發，嗣受處分人於應到案日期前向原處分機關提出申訴，經原處分
    機關請舉發單位即台北市交大調查結果，仍認受處分人有前開違規行為，原處分
    機關乃依前揭道路交通管理處罰條例第四十四條第二款、第六十一條第二項規定
    於九十三年四月十二日，就受處分人違反該條例第四十四條第二款之行為裁處受
    處分人一千二百元罰鍰之處分，另就受處分人違反該條例第六十一條第三項規定
    部分，裁處吊扣異議人駕駛執照三個月之處分。
三、據受處分人之異議狀所載，受處分人固不否認有於前述時地駕駛前開車號營大客
    車在道路上行駛，嗣因撞及李毓英而發生道路交通事故之事實，核與本院卷附之
    道路交通事故調查報告表所記載本件車禍發生之情形相符，惟否認有任何違反道
    路交通管理處罰條例第六十一條第三項規定之行為，辯稱：那天發生車禍後，李
    毓英有送去台大醫院檢查，但並沒有受傷等語，經查：受處分人甲○○於肇事後
    ，已於九十三年二月十八日與行人李毓英達成和解，且李毓英當日送台大醫院檢
    查，並無安全顧慮，此有受處分人所提供之和解書一紙在卷可稽，則由上開和解
    書內容以觀，受處分人並未該當於前揭道路交通管理處罰條例第六十一條第三項
    規定之構成要件甚明。
四、綜上所述，原處分機關所認定受處分人有違反道路交通管理處罰條例第六十一條
    第三項規定之違規事實，尚與本案卷存證據資料不符，原處分機關不察，遽對受
    處分人為前開裁決，即難認為允當，應認受處分人之異議為有理由，自應由本院
    將原處分撤銷，改以受處分人有駕駛前開汽車行人穿越道有行人穿越時，不暫停
    該行人先行通過之行為，依道路交通管理處罰條例第四十四條第二款之規定，裁
    處受處分人罰鍰一千二百元，如主文第二項所示，以資適法。
據上論斷，應依道路交通案件處理辦法第二十條前段，裁定如主文。
中　　　華　　　民　　　國　　九十三　　年　　　五　　　月　　 十四 　　日
                                    臺灣臺北地方法交通法庭
                                          法  官  陳德民
右正本證明與原本無異。
如不服本裁定，應於裁定送達後五日內，向本院提出抗告狀。
                                          書記官  葉志昭
中　　　華　　　民　　　國　　九十三　　年　　　五　　　月　　 十八 　　日
